臺灣桃園地方法院民事判決
110年度訴字第2236號
原      告  余怡嫻  
訴訟代理人  呂秋𧽚律師
複  代理人  王尊賢律師
被      告  郭民達  

            蕭禮欣  
上列當事人間請求損害賠償事件，本院於民國111年9月15日言詞
辯論終結，判決如下：
    主  文
被告應連帶給付原告新臺幣貳拾萬元，及自民國一一一年二月二
十六日起至清償日止，按週年利率百分之五計算之利息。
原告其餘之訴駁回。
訴訟費用由被告連帶負擔五分之一，餘由原告負擔。
本判決第一項得假執行，但被告如以新臺幣貳拾萬元為原告預供
擔保，得免為假執行。
原告其餘假執行之聲請駁回。
    事實及理由
壹、程序方面：
    本件被告乙○○經合法通知，無正當理由未於最後言詞辯論期
    日到場，核無民事訴訟法第386條所列各款情形，爰依原告
    聲請，由其一造辯論而為判決。
貳、實體方面：
一、原告主張：原告與被告甲○○於民國105年1月9日結婚，婚後
    生活美滿，惟原告發現被告2人常以通訊軟體LINE互稱「寶
    貝」相互傳送曖昧之對話內容，相約出遊，更共乘車輛前往
    汽車旅館，過夜共眠，至少發生1次性行為，經原告追問後
    ，被告甲○○始坦承曾告知被告乙○○伊為有婦之夫，被告顯已
    逾越普通朋友間一般社交行為，足以動搖婚姻關係，侵害原
    告配偶權情節重大，為此，爰依民法第184條第1項前、後段
    、第185條、第195條規定請求被告連帶賠償原告所受損害等
    語。並聲明：（一）被告應連帶給付原告新臺幣（下同）10
    0萬元，及均自111年2月26日起至清償日止按週年利率百分
    之5計算之利息。（二）願供擔保，請准予宣告假執行。
二、被告之抗辯：
(一)甲○○則以：被告2人於通訊軟體LINE之對話是純粹聊天，只
    是用語有逾矩，而伊偶爾會去找被告乙○○吃飯，僅有一次騎
    摩托車共同出遊但沒有過夜，又伊並無與被告乙○○共同前往
    汽車旅館。縱認原告主張有理由，原告請求金額甚高，伊尚
    有房屋貸款及家庭開銷負擔，請求本院從輕審酌本件賠償金
    額等語，資為抗辯。並聲明：1.原告之訴及假執行之聲請均
    駁回。2.如受不利益之判決，願供擔保請准宣告免為假執行
    。     
(二)被告乙○○則以：否認原告之主張，縱認原告主張有理由，原
    告請求金額甚高，伊尚有父親需扶養，請求本院從輕審酌本
    件賠償金額等語，資為抗辯。並聲明：1.原告之訴駁回。2.
    如受不利益之判決，願供擔保請准宣告免為假執行。
三、本院之判斷：
(一)按因故意或過失，不法侵害他人之權利者，負損害賠償責任
    。故意以背於善良風俗之方法，加損害於他人者亦同。不法
    侵害他人之身體、健康、名譽、自由、信用、隱私、貞操，
    或不法侵害其他人格法益而情節重大者，被害人雖非財產上
    之損害，亦得請求賠償相當之金額；此項規定，於不法侵害
    他人基於配偶關係之身分法益而情節重大者，準用之，民法
    第184條第1項、第195條第1項、第3項各有明文。次按，婚
    姻係以夫妻之共同生活為其目的，配偶應互相協力保持其共
    同生活之圓滿安全及幸福，配偶之一方破壞共同生活之圓滿
    安全及幸福者，即為違反因婚姻契約之義務而侵害他方之權
    利（最高法院55年台上字第2053號判例要旨參照）。是以所
    謂配偶權，指配偶間因婚姻而成立以互負誠實義務為內容的
    權利。職是，如明知為他人配偶卻故與之交往，其互動方式
    依社會一般觀念，已足以動搖婚姻關係所重應協力保持共同
    生活圓滿安全幸福之忠實目的時，不得謂非有以違背善良風
    俗之方法，加損害於他人之故意，茍配偶確因此受非財產上
    之損害即精神上痛苦，自亦得依法請求賠償。是侵害配偶權
    之行為，並不以通姦行為為限，倘夫妻任一方與他人間存有
    逾越結交普通朋友等一般社交行為之不正常往來，其行為已
    逾社會一般通念所能容忍之範圍，已達破壞婚姻共同生活之
    圓滿安全及幸福之程度，即足當之。
(二)原告主張與被告甲○○於105年1月9日結婚乙事，業據其提出
    戶籍謄本以佐（見本院卷第33頁），堪信為真實。經查，依
    原告提出被告2人通訊軟體LINE之對話紀錄，被告2人除皆係
    以「寶貝」互稱外，參酌其等下揭對話內容（以下被告甲○○
    與乙○○分別以郭、蕭代稱）：「郭：很累吧，沒有幫寶貝按
    摩」、「郭：寶貝有吃飽很棒喔。蕭：很棒太撐了。郭：沒
    有我喂還吃這麼多」、「郭：寶貝到家了，今天很雷。蕭：
    我下次也要陪你剪頭髮，好不好，陪你好好玩。郭：我都怕
    你等無聊，我希望妳都陪我」、「郭：對，摸摸屁屁，你就
    睡著了。蕭：你那有只摸屁屁…以為我不知道嗎」等語（見
    本院卷第35頁至第103頁），用字遣詞極為親暱，且由其等
    提及被告甲○○曾撫摸被告乙○○臀部至被告乙○○睡著乙情，可
    知其等應至少有1次猥褻、共眠之事實，依一般社會通念，
    可認已非普通朋友之訊息來往，再查原告與被告甲○○110年1
    0月18日之錄音譯文內容：「原告：你跟..你跟乙○○多久了
    ？被告甲○○：沒有，最近而已。原告：最近而已，最近是從
    什麼時候開始？被告甲○○：2、3月而已」（見本院卷第245
    頁），亦可徵被告甲○○自承其與被告乙○○已交往多時，至被
    告乙○○就其與被告甲○○間有無逾越一般正常朋友交往關係乙
    情，迄今未提出其他確切之證據以反駁原告之之陳述，僅空
    言否認，自難憑採。綜之上情，足認被告2人於原告與被告
    甲○○婚姻關係存續之時以男女朋友關係交往，並至少有1次
    摸臀、共眠之事實，該等行為顯然已逾社會一般通念所能忍
    受之範圍，足以破壞原告基於配偶對於完整健全及幸福家庭
    之期待，以及對於配偶忠誠度之信任，自屬共同不法侵害原
    告配偶權，且加害情節重大，是原告依民法第184條第1項前
    段、第185條、第195條第1項規定，請求被告連帶賠償精神
    慰撫金，即有理由。
(三)精神慰藉金之賠償須以人格權遭遇侵害，使精神上受有痛苦
    為必要，其核給之標準固與財產上損害之計算不同，然非不
    可斟酌雙方身分資力與加害程度，及其他各種情形核定相當
    之數額（最高法院51年台上字第223 號判例，89年度台上字
    第1952號判決意旨參照）。本院審酌本件原告為被告甲○○之
    配偶，因被告2人上開共同侵害配偶權之行為，精神上自受
    有相當之痛苦，依上開說明，自得請求賠償相當之慰撫金。
    本院審酌被告侵權行為之態樣、情節，以及原告配偶權受損
    之程度，及參酌兩造之年齡、身分地位、職業、經濟能力、
    家庭生活狀況等情狀，認原告請求之慰撫金以20萬元為適當
    ，逾此部分請求，尚非有據，不應准許。
四、末按給付無確定期限者，債務人於債權人得請求給付時，經
    其催告而未為給付，自受催告時起，負遲延責任。其經債權
    人起訴而送達訴狀，或依督促程序送達支付命令，或為其他
    相類之行為者，與催告有同一之效力；遲延之債務，以支付
    金錢為標的者，債權人得請求依法定利率計算之遲延利息，
    民法第229條第2項、第233條第1項本文分別定有明文。又應
    付利息之債務，其利率未經約定，亦無法律可據者，週年利
    率為百分之5，亦為同法第203條所明定。本件原告係依侵權
    行為之法律關係，請求被告負損害賠償之責，自屬無確定期
    限之債務。查原告之追加起訴狀繕本分別於111年2月24日、
    111年2月25日送達被告甲○○、乙○○，此有本院送達證書附卷
    可參（見本院卷第135頁至第137頁）。從而，原告併請求被
    告均自111年2月26日起至清償日止，按週年利率百分之5計
    算之利息，亦屬有據。　　　
五、綜上所述，原告依民法184條第1項前段、第185條、第195條
    第1項規定，請求被告連帶給付20萬元，及均自111年2月26
    日起至清償日止，按週年利率百分之5計算之利息，為有理
    由，應予准許；逾此金額之請求為無理由，應予駁回。
六、本件原告勝訴部分，命被告給付金額未逾50萬元，依民事訴
    訟法第389條第1項第5款之規定，應依職權宣告假執行；原
    告所為假執行之聲請，僅在促使法院為此職權之行使，本院
    不受其拘束，無再命原告提供擔保之必要，亦不另為准駁之
    諭知。被告均陳明願供擔保，聲請宣告免為假執行，爰酌定
    相當擔保金額分別准許之。至原告敗訴部分，其假執行之聲
    請失所附麗，應併予駁回。　　
七、本件事證已臻明確，兩造其餘攻擊防禦方法及所提證據，核
    核與判決之結果不生影響，爰不逐一論述，併此敘明。
八、訴訟費用負擔之依據：民事訴訟法第79條、第85條第2項。
中　　華　　民　　國　　111 　年　　9 　　月　　30　　日
                  民事第二庭    法　官　許自瑋
正本係照原本作成。
如對本判決上訴，須於判決送達後二十日內向本院提出上訴狀。
如委任律師提起上訴者，應一併繳納上訴審裁判費。
中　　華　　民　　國　　111 　年　　10　　月　　1 　　日
                                書記官  吳光彧